# 请教一下陈版游戏公司报表列报的问题

提问人：reversal 时间：2017-11-07 11:25:41
游戏公司核算付费道具时通常在玩家生命周期内予以摊销分期计入收入，那对应未摊销的部分我理解应当确认为递延收益，同时根据30 号准则中关于负债流动性的划分，应当在任何情况下都不得将递延收益列报为流动性负债，但我看部分上市/拟上市公司将该部分摊销或计入其他流动负债或在计入递延收益的基础上将一年以内摊销部分计入流动性负债，是否这一处理不符合《财务报表列报》准则的要求？或是我对于该类业务的会计处理理解有误导致？

回答人：chenyiwei
这类情况本质上更接近于预收账款而不是递延收益，因为后续结转收入时是会发生对应成本的（主要是游戏平台的运维成本），所以预计未来一年内将结转收入的部分，其对应的成本也会在一年内发生，所以作为流动负债列报是恰当的。

提问人：reversal 时间：2017-11-08 14:50:47
更接近于预收账款该如何理解？是否是对游戏公司来说，提供永久性道具或期间性道具本质是在一定期间内持续提供服务？基于此情况下，需要匹配后续运营成本支出，故而并不适用递延收益

回答人：chenyiwei
可以这样理解。